【裁判字號】    91,交聲,1200
【裁判日期】    920102
【裁判案由】    違反道路交通管理處罰條例聲明異議
【裁判全文】
臺灣臺北地方法院交通事件裁定                  九十一年度交聲字第一二○○號
    異  議  人
    即受處分人  乙○○  男  四.
右列異議人即受處分人因違反道路交通管理處罰條例案件，對於交通部公路總局台北
區監理所民國九十一年七月十九日所為之處分（處分案號：北監五字第四○－○○三
○一○九四三號），聲明異議，本院裁定如左：
    主  文
異議駁回。
    理  由
一、按汽車駕駛人，行經有燈光號誌管制之交岔路口闖紅燈者，處新臺幣（下同）一
    千八百元以上五千四百元以下罰鍰，併計違規點數三點，道路交通管理處罰條例
    第五十三條、第六十三條第一項第三款分別定有明文。
二、本件受處分人即異議人乙○○於民國九十一年四月二十七日晚間七時二分許，駕
    駛車號ＤＦ－○八五○號自用小客車，行經台北縣金山鄉○○路、自強路設有燈
    光號誌管制之交岔路口，竟闖紅燈行駛，適為在該路段執勤之台北縣警察局金山
    分局警備隊員警甲○○發現，以受處分人有違反前揭道路交通管理處罰條例第五
    十三條規定之行為掣單逕行舉發，嗣受處分人於應到案日期前向原處分機關提出
    申訴，經原處分機關請舉發單位調查結果，仍認受處分人確有前述違規行為，原
    處分機關乃依前揭道路交通管理處罰條例第五十三條、第六十三條第一項第三款
    規定，於九十一年七月十九日以北監五字第四○－○○三○一○九四三號裁決書
    裁處受處分人罰鍰二千七百元，併記違規點數三點。
三、訊據受處分人固不否認有於前述時間駕駛前述車號汽車，行經前述地點之事實，
    惟矢口否認有闖越紅燈之舉，辯稱：該交岔路口與警員值勤地點相距一百三十公
    尺以上，以每小時四十公里之速度由該路口減速靠停至警員攔檢地點，至少需時
    十秒鐘以上，此時該路口之號誌有無變換，依經驗法則而論，實均有可能；再者
    ，現場係右彎道路，自警員值勤地點觀向該交岔路口，在視線上有被招牌、電線
    桿、樹叢等物遮蔽之可能，應由原舉發單位舉證證明其確有闖越紅燈情事云云。
    經查：
    （一）受處分人駕駛前開車號汽車於前述時地闖紅燈行駛之違規事實，業據證人
          即開單告發受處分人之員警甲○○於本院九十一年九月十八日調查時，以
          具結擔保其供述之真實性並在負擔偽證罪之心理處罰狀態下供稱：「當日
          我站在金山的加投路上執行交通勤務，在晚上將近九點時看到受處分人駕
          駛汽車闖紅燈，我就把他攔停開單舉發，他也把車輛停下來，他說他沒闖
          紅燈，當天沒有開紅單，回去才開的」等語，甲○○並於本院提示舉發地
          點現場圖之後結證稱：受處分人當日是駕車沿中山路由金山往基隆方向行
          駛，自其當日值勤地點可以看到中山路、自強路口管制金山往基隆方向來
          車之交通號誌變換情形等語，有當日訊問筆錄可資參照。
    （二）本院另會同受處分人及證人甲○○親至舉發地點履勘，自甲○○當日值勤
          地點確可清楚看見台北縣金山鄉○○路、自強路交岔路口管制金山往基隆
          方向車輛之交通號誌變換情形，視線並無阻礙，有勘驗筆錄附卷可參，並
          有自甲○○值勤地點拍攝之現場照片在卷足憑。受處分人辯稱自舉發員警
          值勤地點無法清楚看見本件交岔路口交通號誌變換情形云云，難認屬實，
          並不足採。
    （三）按證人甲○○乃為原處分機關所認定受處分人有前開違規行為之原證人，
          其並到庭在本院法官面前以言詞供述本件訴訟上之待證事實－即受處分人
          有前開違規事實，本院由其上開供述及親至現場履勘所見已得有受處分人
          確有上開違規行為之心證，且於本件卷存證據資料內並無任何積極證據足
          以證明證人甲○○上開供述係屬虛偽，亦無足令人顯信甲○○供述為不可
          採之品性證據或前科證據存在，本院自不得僅以證人為本件開單告發受處
          分人之員警而全盤抹煞其在訴訟上所具有之原證人資格，而受處分人對前
          開證人之供述並無法舉出或請本院調查任何對其有利之證據資料，以使本
          院對證人所供述受處分人違規之事實產生任何合理之懷疑，且交通警察掣
          單舉發違反道路交通管理處罰條例所列之違規事實，本質上為行政處分，
          係公務員基於職務上之權力，依法就特定之具體事件所為之具公法上效果
          之單方面行政行為，基於公務員為公法上行為具有公信力之原則，該行政
          行為當可被推定為真正，其據以依法處分之事實認定亦為正確無誤，從而
          本件異議人既未能提出證據以資證明其確無違規行為，僅空言稱並未有任
          何違規行為，尚難認其辯解為可採，本件事證明確，受處分人之違規行為
          堪以認定。
四、綜上所述，受處分人確有在前揭時地駕駛汽車闖紅燈行駛之違規行為，從而原處
    分機關依道路交通管理處罰條例第五十三條、違反道路交通管理事件統一裁罰基
    準表（此表原名「違反道路交通管理事件統一裁罰標準表」，業於九十一年八月
    三十日更名，並自九十一年九月一日起施行）之規定，裁處受處分人罰鍰二千七
    百元，且依同條例第六十三條第一項第三款規定併記違規點數三點，核無違誤，
    本件受處分人之異議為無理由，應予駁回。
據上論斷，依道路交通案件處理辦法第十九條，裁定如主文。
中      華      民      國      九十二      年     一     月     二     日
                                臺灣臺北地方法院交通法庭
                                      法  官  陳婷玉
右正本證明與原本無異。
如不服本裁定，應於送達後五日內，向本院提出抗告狀。
                                      書記官  陳弘文
中      華      民      國      九十二      年     一     月     七     日


司法院資訊處製作；財團法人民間司法改革基金會備份。
